臺灣雲林地方法院刑事判決　　　　　　　　　　　　　九十一年度易字第三四三號
　　公　訴　人　臺灣雲林地方法院檢察署檢察官
　　被　　　告　甲○○○
右列被告因賭博等案件，經檢察官聲請簡易判決處刑（九十一年度偵字第一０四七號
），本院認不宜適用簡易程序，改依通常程序判決如左：
    主  文
甲○○○違反未依電子遊戲場業管理條例規定辦理營利事業登記者，不得經營電子遊
戲場業之規定，處拘役貳拾日，如易科罰金以佰元折算壹日。緩刑貳年。
扣案之「海洋之星」、「神馬王」電動賭博機共貳台（含ＩＣ板貳塊）及賭資新臺幣
臺萬柒仟壹佰貳拾元，均沒收之。
    事  實
一、甲○○○並未依電子遊戲場業管理條例規定辦理營利事業登記，竟然在位於雲林
    縣麥寮鄉後安村雲三線模特兒檳榔攤內之公眾得出入場所，擺設「海洋之星」、
    「神馬王」電動賭博機各一台，而自民國九十一年三月七日起與不特定之顧客賭
    博財物，其方式由顧客投擲硬幣新臺幣（下同）十元，以一比一比例開分，然後
    在電動賭博機上按分押注，押中可得數倍之分數，未押中所押注之分數悉數由電
    動賭博機沒入，如顧戶不繼續對賭時，可將賸餘分數換回現金。嗣於九十一年三
    月十一日二十時許，賭客張福財在上址賭博時，為警當場查獲，並扣得「海洋之
    星」、「神馬王」電動賭博機共二台（含ＩＣ板二塊）及賭資一萬七千一百二十
    元。
二、案經雲林縣警察局台西分局移送臺灣雲林地方法院檢察署檢察官聲請簡易判決處
    刑，經本院改依通常程序審理。
    理  由
一、被告甲○○○坦白認罪，其供認之情，核與賭客張福財之自承相符，並有上開「
    海洋之星」、「神馬王」電動賭博機共二台（含ＩＣ板二塊）及賭資一萬七千一
    百二十元扣案可稽，其自白與事實相符。本件事證明確，被告犯行可以認定，應
    依法論罪科刑。
二、按電子遊戲場業管理條例業於八十九年二月三日公布，依該條例第三十九條規定
    自公布日施行，該條例第十一條第一項並規定，電子遊戲場業於申請營利事業登
    記時，除應依相關法令辦理外，應向直轄巿、縣（巿）主管機關申請核發營利事
    業登記證及營業級別證，並辦理下列事項之登記：一營業級別、二機具類別、三
    營業場所管理人、四營業場所之地址。故依中央法規標準法第十三條規定，該條
    例已自同年二月五日生效，於該條例生效後，設置以電腦方式操縱，產生或顯示
    聲光影像、圖案、動作之電子遊戲機，供不特定人為益智或娛樂類遊戲之營利事
    業（同條例第三條、第四條參照），應依前開規定辦理營利事業登記，未依該條
    例辦理營利事業登記者，依同條例第十五條之規定，即不得經營電子遊戲場業。
    核被告甲○○○於前開條例生效後，未依前開規定為辦理營利事業登記，卻經營
    電子遊戲場業，所為係違反電子遊戲場業管理條例第十五條之規定，應依同條例
    第二十二條之規定處罰及刑法第二百六十六條第一項賭博罪。被告先後多次賭博
    犯行，時間緊接，方法相同，而觸犯構成要件相同之罪名，顯係基於概括犯意反
    覆為之，應依刑法第五十六條連續犯規定論以一賭博罪，公訴人認係犯刑法第二
    百六十八條之賭博罪，惟刑法第二百六十八條賭博罪之成立，須以意圖營利為其
    構成要件之一，被告擺設電動賭博機之目的，係單純與與不特定之人對賭，不具
    一般性之意圖營利，亦無抽頭之行為，更無證據可以證明之，公訴人恐怕是誤會
    了，其引用法條，顯然不當，惟起訴社會基本事實相同，起訴法條應予變更，爰
    依法變更起訴法條。被告所犯上開二罪間，有方法結果之牽連關係，為裁判上一
    罪即訴訟法上同一案件，應依刑法第五十五條牽連犯規定從一重之違反電子遊戲
    場業管理條例第十五條之規定，依同條例第二十二條之規定處罰之罪處斷。爰審
    酌被告家庭狀況、犯罪之動機、目的、手段、擺設電子遊戲機數量二台、所得利
    益不多及犯罪後坦承之態度等一切情狀，量處如主文所示之刑，並諭知易科罰金
    之折算標準。另被告雖前受有期徒刑以上刑之宣告，惟於刑之執行完畢後，五年
    內未曾受有期徒刑以上刑之宣告，有臺灣高等法院被告全國前案紀錄表及臺灣雲
    林地方法院檢察署刑案資料查註紀錄表各一紙附卷可稽，且因一時失慮，致罹刑
    章，情節輕微，犯罪後深表悔悟，坦白承認，本院經衡其由此論罪科刑教訓，應
    知警愓，相信不會再犯，因認對被告所處之刑以暫不執行為適當，爰併予宣告緩
    刑二年，以啟自新。至於扣案之「海洋之星」、「神馬王」電動賭博機共二台（
    含ＩＣ板二塊）及賭資一萬七千一百二十元，係屬當場賭博之器具及賭檯之財物
    ，不問屬於犯人與否，爰依法宣告沒收之。又本案既於審判中發現認定之事實顯
    然與檢察官據以求處罪刑之事實不符，足認檢察官之聲請簡易判決處刑顯不適當
    ，具有刑事訴訟法第四百五十一條之一第四項但書所列不得以簡易判決處刑情形
    之一，依同法第四百五十二條規定應適用通常程序審判之，自應由本院逕依通常
    程序為判決，在此敘明。
據上論斷，應依刑事訴訟法第四百五十二條、第二百九十九條第一項前段、第三百條
，電子遊戲場業管理條例第十五條、第二十二條，刑法第十一條前段、第五十六條、
第二百六十六條第一項、第二項、第五十五條、第四十一條第一項前段、第七十四條
第二款，罰金罰鍰提高標準條例第一條前段、第二條，判決如主文。
本案經檢察官王富哲到庭執行職務。
中      華      民      國    九十一    年    八    月      二十八      日
                              臺灣雲林地方法院刑事第二庭
                                  法  官  吳  褔  森
右正本證明與原本無異。
如不服本判決，應於判決送達後十日內向本院提出上訴狀（應附繕本）。「切勿逕送
上級法院」。
                                  書記官  李  松  坤
中      華      民      國    九十一    年    八    月      二十八      日
附錄本案論罪科刑法條
電子遊戲場業管理條例第十五條：
未依本條例規定辦理營利事業登記者，不得經營電子遊戲場業。
電子遊戲場業管理條例第二十二條：
違反第十五條規定者，處行為人一年以下有期徒刑、拘役或科或併科新台幣五十萬元
以上二百五十萬元以下罰金。
刑法第二百六十六條第一項：
在公共場所或公眾得出入之場所賭博財物者，處一千元以下罰金。但以供
人暫時娛樂之物為賭者，不在此限。
